【裁判字號】    89,訴,1416
【裁判日期】    890930
【裁判案由】    懲治走私條例等
【裁判全文】
臺灣高雄地方法院刑事判決                        八十九年度訴字第一四一六號
    公  訴  人  臺灣高雄地方法院檢察署檢察官
    被      告  甲○○
    選任辯護人  林慶雲
                陳裕文
                許瑜容
    被      告  丙○○
右列被告等因違反懲治走私條例案件，經檢察官提起公訴（八十九年度偵字第六五四
五號、第七三九二號），本院判決如左：
    主  文
甲○○共同私運管制物品進口逾公告數額，處有期徒刑拾月。緩刑肆年。扣案之未稅
洋菸ＭＩＬＤＳＥＶＥＮ牌洋菸伍萬伍仟零壹拾包、ＤＡＶＩＤＯＦＦ（ＣＬＡＳＳ
ＩＣ）牌洋菸貳萬柒仟伍佰包及峰牌洋菸參萬陸仟陸佰柒拾包，均沒收。
丙○○共同私運管制物品進口逾公告數額，處有期徒刑伍月。緩刑貳年。扣案之未稅
洋菸ＭＩＬＤＳＥＶＥＮ牌洋菸伍萬伍仟零壹拾包、ＤＡＶＩＤＯＦＦ（ＣＬＡＳＳ
ＩＣ）牌洋菸貳萬柒仟伍佰包及峰牌洋菸參萬陸仟陸佰柒拾包，均沒收。
    事  實
一、甲○○係台南市籍「進祥財號」漁船之船長，丙○○係該漁船之船員。甲○○因
    近年來漁獲量不佳，生活負擔沉重，遂應不詳姓名年籍綽號「大胖」之成年男子
    之邀，約定以新臺幣（下同）二十萬元之代價利用漁船接駁搬運之方式，為其運
    送未稅洋菸，甲○○並再與丙○○約定事成後將支付一定酬勞，而邀集參與運送
    未稅洋菸之事，渠等三人遂共同基於走私管制物品進口之犯意聯絡，由甲○○與
    丙○○，於民國八十九年三月十四日下午四時許，共同駕駛上開漁船自台南市安
    平漁港出海，透過該漁船上之設備ＳＳＢ無線電通話器連繫方位，於翌日（即十
    五日）凌晨二時許，在台南市安平港西方約六十二浬即東經一一九度、北緯二十
    三度之公海處（即台灣灘附近海域），向一艘不知名之商船接駁裝載逾公告數額
    十萬元之未稅洋菸ＭＩＬＤＳＥＶＥＮ牌洋菸五萬五千零一十包、ＤＡＶＩＤＯ
    ＦＦ（ＣＬＡＳＳＩＣ）牌洋菸二萬七千五百包及峰牌洋菸三萬六千六百七十包
    （完稅價格為二百四十五萬七千二百六十五元）後，二人並即將上開未稅洋菸搬
    運藏匿於該漁船之密艙內，欲將之運送至台南市安平漁港交付予綽號「大胖」之
    人，嗣於同日晚上七時許，上開漁船載運前開洋菸進口，返航至高雄縣興達港外
    海四浬即東經一二０度六分三十八秒、北緯二十二度四十九分十六秒屬於我國領
    海範圍內之處，為警查獲，並扣得上開未稅之洋菸及ＳＳＢ無線電通話器一組。
二、案經海岸巡防署海岸巡防總局第四海巡隊移送臺灣高雄地方法院檢察署檢察官偵
    查起訴。
    理  由
一、右揭事實，迭據被告甲○○及丙○○於警訊、偵查中及本院審理時坦承不諱，並
    有未稅之ＭＩＬＤＳＥＶＥＮ牌洋菸五萬五千零一十包、ＤＡＶＩＤＯＦＦ（Ｃ
    ＬＡＳＳＩＣ）牌洋菸二萬七千五百包、峰牌洋菸三萬六千六百七十包及ＳＳＢ
    無線電通話器一組扣案足資佐證，且前開未稅洋菸被查獲時之完稅價格總額為二
    百四十五萬七千二百六十五元，有財政部高雄關稅局八十九年八月十日關緝字第
    八九○六○七九五號函一紙附卷可稽，足證該批未稅洋菸之數額顯已逾行政院依
    懲治走私條例第二條第四項規定公告管制物品及其數額之丙類第一項規定完稅價
格十萬元數額以上，此外並有照片四幀、機漁船（含船員）進出港檢查表、行政
    院海岸巡防署海岸巡防總局第四海巡隊臨檢紀錄表及查獲違反台灣省內菸酒暫行
    條例案件扣押物品表各一紙在卷可參，本件事證明確，被告二人之犯行均洵堪認
    定。
二、按一次私運洋菸、洋酒、捲煙紙，其總額由海關照緝獲時之完稅價格計算，超過
    新台幣拾萬元者，屬管制進口物品，懲治走私條例公告管制物品項目及其數額丙
    項定有明文。核被告甲○○及丙○○所為，係於我國外海私運上開未稅洋煙進口
    ，均係犯懲治走私條例第二條第一項之私運管制物品進口逾公告數額罪。又被告
    二人與上開不詳姓名年籍綽號「大胖」之成年男子就前開犯行間，有犯意聯絡及
    行為分擔，均為共同正犯。爰審酌被告等貪慾圖利，欲藉進口走私物品獲取不正
    利益，且運送之上開物品數量及價額至鉅，所為對國家稅收足生影響並助長走私
    犯行，然念渠等素行並非不良，且被告甲○○因近年來漁獲量不佳，生活負擔沉
    重，而被告丙○○則係應被告甲○○之邀，在貪圖可分得酬勞之下，二人一時貪
    念，致為本件犯行，然犯後均坦承犯行，尚知悔改，並斟酌渠等參與上開犯行之
    原由及涉入主導之程度等一切情狀，分別量處如主文所示之刑。末查被告甲○○
    前於七十年間曾受有期徒刑以上刑之宣告，執行完畢後，五年以內未曾受有期徒
    刑以上刑之宣告，而被告丙○○未曾受有期徒刑以上刑之宣告，有臺灣高雄地方
    法院檢察署刑案資料查註紀錄表及臺灣高等法院被告全國前案紀錄表各二份在卷
    可參，其二人因一時失慮，致觸犯本案犯行，經此偵、審程序及科刑判決之教訓
    ，均當知所警惕，信無再犯之虞，本院認前開對其所宣告之刑，以暫不執行為適
    當，爰併予宣告被告甲○○緩刑四年，被告丙○○緩刑二年，以啟自新。另扣案
    之事實欄所載之未稅洋煙，雖非被告等所有，然為不詳姓名年籍綽號「大胖」之
    人所有，且為渠等共同犯罪所用之物，基於共同犯罪行為應由共犯各負全部責任
    之理論，仍應依刑法第三十八條第一項第二款規定宣告沒收。至扣案之ＳＳＢ無
    線電通話器一組，雖係供犯罪所用之物，然並非被告等人所有，業據進祥財號漁
    船之船主乙○○供稱：ＳＳＢ無線電通話器係屬於漁船之配備，為其所有等語屬
    實，爰不另為沒收之諭知，附此敘明。
三、公訴意旨另以：被告甲○○、丙○○與綽號「大胖」之不詳姓名成年男子人共同
    將綽號「大胖」所販入之前開未稅洋菸私運進口，因認被告甲○○及丙○○等二
    人尚涉有台灣省內菸酒專賣暫行條例第三十七條第五款之販賣未貼專賣憑證之菸
    類罪嫌云云；惟查，台灣省內菸酒專賣暫行條例第一條規定：「台灣省內菸酒專
    賣，暫依本條例之規定」，則若非在該施行區域內，自無該條例之適用。本件被
    告等卸載未稅洋菸之處，係在台南市安平港西方約六十二浬之公海處，並非在本
    國領海，已如前述，縱有販入未稅洋菸之行為，亦非在台灣省境內販入，此與該
    條例只限在台灣省內犯該條例之罪之立法目的尚屬有間；且被告二人僅係受不詳
    姓名年籍綽號「大胖」之成年男子所雇用，接駁私運扣案之未稅洋煙，其行為尚
    與「販賣」行為有別，此外，復查無其他積極證據足資認定被告二人有販賣未貼
    專賣憑證菸類之犯行，本應為無罪之諭知，惟公訴人認此部分與前開有罪部分有
    牽連犯之裁判上一罪關係，爰不另為無罪之諭知，併此敘明。
據上論斷，應依刑事訴訟法第二百九十九條第一項前段，懲治走私條例第二條第一項
，刑法第十一條前段、第二十八條、第七十四條第一款、第二款、第三十八條第一項
第二款，判決如主文。
本案經檢察官高嘉惠到庭執行職務。
中      華      民  國    八十九    年      九      月     三十     日
                                   臺灣高雄地方法院刑事第一庭
                                       審判長法  官  陳顯榮
                                             法  官  郭文通
                                             法  官  陳玉聰
右正本證明與原本無異。
如不服本判決，應於判決送達後十日內，向本院提出上訴狀。
                                             書記官    鄭淑臻
中    華    民    國      八十九      年      九      月      三十      日
附錄本案論罪科刑法條全文：
懲治走私條例第二條第一項
私運管制物品進口、出口逾公告數額者，處七年以下有期徒刑，得併科七千元以下罰
金。


司法院資訊處製作；財團法人民間司法改革基金會備份。
